pl: Wykończenie ościeżnicy: Wstępnie wykończone; Gotowe do spożycia; Inne
vi: Hoàn thiện khung cửa: Hoàn thiện trước; Sẵn sàng để kết thúc; Khác
th: การตกแต่งผิววงกบประตู: ทำสีสำเร็จ; พร้อมสำหรับทำสี; อื่นๆ
sl-SI: Končna obdelava okvirja vrat: Pripravljena na namestitev; Pripravljena na namestitev; Drugo
da: Dørkarmbehandling: Forfærdiget; Klar til brug; Andet
en: Door frame finish: Pre-finished; Ready to finish; Other
cs: Povrchová úprava rámu dveří: Předběžně upravené; Připraveno k dokončení; Jiné
nb: Finish for dørkarm: Ferdigbehandlet; Klart til behandling; Annet
ro-RO: Finisaj toc ușă: Pre-finisat; Gata de finisat; Altele
nl: Afwerking deurkozijn: Voorbewerkt; Klaar voor afwerking; Andere
zh-TW: 門框飾面: 預成品; 即完工; 其他
ko: 문틀 마감: 프리 피니시; 레디 투 피니시; 기타
sv: Dörrkarmsytbehandling: Färdigbehandlad; Redo att behandla; Övrigt
ru: Покрытие дверной коробки: Предварительная обработка; Готово к отделке; Другой
fi: Ovenkarmin viimeistely: Esivalmisteltu; Viimeistelyvalmis; Muu
el: Φινίρισμα πλαισίου πόρτας: Προκατεργασμένη; Έτοιμη για ολοκλήρωση; Άλλο
pt-PT: Acabamento da moldura de porta: Pré-acabado; Pronto para acabamento; Outro
zh-CN: 门框饰面: 预装修; 待装修; 其他
hu: Ajtókeret kivitele: Felületkezelt; Festésre kész; Egyéb
bg-BG: Покритие на касата на вратата: Предварително завършена; Готов за завършване; Други
tr: Kapı çerçevesi kaplaması: Önceden kaplanmış; Kaplanmaya hazır; Diğer
es: Acabado del marco de la puerta: Preacabado; Listo para acabado; Otros
fr: Finition du cadre de porte: Pré-fini; Prêt à finir; Autre
hr-HR: Završna obrada okvira vrata: Gotovi; Spremno za dovršavanje; Ostalo
de: Oberflächenbehandlung des Türrahmens: Bereits behandelt; Sofort behandelbar; Sonstiges
lt-LT: Durų staktos apdaila: Su apdaila; Paruošta apdailai; Kita
ja: ドア枠の仕上げ具合: 塗装済み; 塗装前; その他
pt-BR: Acabamento da moldura da porta: Pré-acabado; Pronto para acabamento; Outro
sk-SK: Povrchová úprava zárubne: Predpripravený; Pripravený na dokončenie; Iné
it: Finitura del telaio della porta: Pre-finito; Pronto da finire; Altro